臺灣臺北地方法院刑事判決
111年度交簡上字第76號
上  訴  人
即  被  告  陳耀文



上列上訴人即被告因公共危險案件，不服本院中華民國111年8月
25日111年度交簡字第783號第一審簡易判決（聲請簡易判決處刑
案號：臺灣臺北地方檢察署111年度速偵字第658號），提起上訴
，本院管轄之第二審合議庭判決如下：
    主      文
上訴駁回。
陳耀文緩刑貳年，並應於本判決確定之日起壹年內向公庫支付新
臺幣陸萬元。
    事實及理由
一、本案經本院審理結果，認第一審以上訴人即被告陳耀文犯刑
    法第185條之3第1項第1款之不能安全駕駛動力交通工具罪，
    判處有期徒刑3月，認事用法及量刑均無不當，應予維持，
    是除證據部分應補充被告於本院合議庭審理時之自白外，餘
    均引用如附件第一審刑事簡易判決書所記載之事實、證據及
    理由。
二、被告上訴意旨略以：我知道酒後駕駛動力交通工具有錯，我
    已退休，當時只是離家很近，就騎了很小一段，希望能判輕
    一點等語。
三、事實審法院之量刑輕重，甚或是否宣告緩刑，均為實體法賦予法官裁量之刑罰權事項，法官行使此項裁量權，自得依據個案情節，參酌刑法第57條所定各款犯罪情狀之規定，於法定刑度內量處被告罪刑，於無其他加重或減輕之原因，下級審量定之刑，亦無過重、失輕之不當或未合於法律要件之情，則上級審法院對下級審法院之職權行使，原則上應予尊重不得任意指摘其量刑為違法（最高法院103年度台上字第291號、102年度台上字第2931、4161號判決意旨參照）。準此，法官量刑，如非有上揭顯違法之情事，自不得擅加指摘其違法或不當。原審就其刑之量定既已審酌被告犯後坦白認罪，態度尚可，兼衡其自陳碩士畢業之智識程度、經濟小康之生活狀況，暨其犯罪動機、目的、手段、前有不能安全駕駛前科之素行，始酌情量處被告有期徒刑3月，並諭知易科罰金之折算標準，經核未有明顯濫用自由裁量之權限，且在法律所定本刑之範圍內，亦自難認量刑違法或不當。從而，原審認事用法既無違誤，量刑亦屬妥適，上訴意旨所指，尚非足採，其上訴為無理由，應予駁回。
四、被告未曾因故意犯罪受有期徒刑以上刑之宣告，有臺灣高等
    法院被告前案紀錄表存卷可稽，其雖因上開行為致罹刑典，
    然距其前次於民國93年犯不能安全駕駛動力交通工具罪，遭
    判處拘役45日，已近乎20年，且本案被告確實係於夜間23時
    騎乘普通重型機車於距離住處甚近之處，其一時失慮始為本
    案犯行，本院認被告經本案偵、審程序及科刑教訓，當知警
    惕，應無再犯之虞，所宣告之刑以暫不執行為適當，依刑法
    第74條第1項第1款規定，併予宣告緩刑2年。惟酒後駕車對
    一般往來之公眾及駕駛人自身皆具有高度之危險性，為使被
    告切記取教訓，促使被告日後更加重視法規範秩序，認為有
    課予一定條件之緩刑負擔，令其從中深切記取教訓，並督促
    時時警惕，避免再犯之必要，併參酌交通主管機關依據授權
    而訂定《違反道路交通管理事件統一裁罰基準表》之裁罰基準
    ，依刑法第74條第2項第4款規定，命被告應於本判決確定之
    日起1年內，向公庫支付如主文所示之金額。另被告上揭所
    應負擔之義務，乃緩刑宣告附帶之條件，依同法第75條之1
    第1項第4款規定，違反上開負擔情節重大，足認原宣告之緩
    刑難收其預期效果，而有執行刑罰之必要者，依同法第75條
    之1第1項第4款規定，其緩刑之宣告仍得由檢察官向法院聲
    請撤銷。
據上論斷，應依刑事訴訟法第455條之1第1項、第3項、第368條
、第373條，判決如主文。
本案經檢察官陳鴻濤聲請以簡易判決處刑；檢察官黃兆揚到庭執
行職務。
中　　華　　民　　國　　111 　年　　11　　月　　 1　　日
　　　　　　　　　刑事第十庭  審判長法　官　林孟皇
　　　　　　　　　　　　　　　　　　法　官　林柔孜
　　　　　　　　　　　　　　　　　　法　官　黃瑞成
上正本證明與原本無異。
不得上訴。
                                    書記官  李佩樺
中　　華　　民　　國　　111 　年　　11　　月　　2 　　日
附錄本案論罪科刑法條：
中華民國刑法第185條之3
駕駛動力交通工具而有下列情形之一者，處3年以下有期徒刑，
得併科30萬元以下罰金：
一、吐氣所含酒精濃度達每公升零點二五毫克或血液中酒精濃度
    達百分之零點零五以上。
二、有前款以外之其他情事足認服用酒類或其他相類之物，致不
    能安全駕駛。
三、服用毒品、麻醉藥品或其他相類之物，致不能安全駕駛。
因而致人於死者，處3年以上10年以下有期徒刑，得併科2百萬元
以下罰金；致重傷者，處1年以上7年以下有期徒刑，得併科1百
萬元以下罰金。
曾犯本條或陸海空軍刑法第54條之罪，經有罪判決確定或經緩起
訴處分確定，於十年內再犯第1項之罪因而致人於死者，處無期
徒刑或5年以上有期徒刑，得併科3百萬元以下罰金；致重傷者，
處3年以上10年以下有期徒刑，得併科2百萬元以下罰金。

附件：
臺灣臺北地方法院刑事簡易判決
111年度交簡字第783號
聲　請　人　臺灣臺北地方檢察署檢察官
被　　　告　陳耀文　男　(民國00年0月00日生)
　　　　　　　　　　身分證統一編號：Z000000000號
　　　　　　　　　　住○○市○○區○○路00巷0號
　　　　　　　　　　居新北市○○區○○街0巷0號1樓
上列被告因公共危險案件，經檢察官聲請以簡易判決處刑（111
年度速偵字第658號），本院判決如下：
　　主　　　文
陳耀文吐氣所含酒精濃度達每公升零點二五毫克以上而駕駛動力
交通工具，處有期徒刑參月，如易科罰金，以新臺幣壹仟元折算
壹日。
　　事實及理由
一、本件犯罪事實、證據及應適用之法條，除應刪除犯罪事實欄
    第3行「10分」，其餘均引用聲請簡易判決處刑書之記載（
    如附件）。
二、爰以行為人之責任為基礎，審酌被告陳耀文明知處於不能安
    全駕駛動力交通工具之狀態下，仍駕駛普通重型機車上路危
    害交通安全，所為應予非難。惟念被告犯後尚能坦白認罪，
    態度尚可，兼衡其自陳碩士畢業之智識程度、經濟小康之生
    活狀況（見速偵卷第13頁），暨其犯罪動機、目的、手段、
    前有不能安全駕駛前科之素行等一切情狀，量處如主文所示
    之刑，並諭知易科罰金之折算標準。
三、依刑事訴訟法第449條第1項前段、第3項、第454條第2項，
    刑法第185條之3第1項第1款、第41條第1項前段，刑法施行
    法第1條之1第1項，逕以簡易判決處刑如主文。
四、如不服本判決，得自收受送達之日起20日內向本院提出上訴
    狀，上訴於本院第二審合議庭（須附繕本）。　　
本案經檢察官陳鴻濤聲請以簡易判決處刑。
中　　華　　民　　國　　111 　年　　8 　　月　　25　　日
　　　　　　　　　 刑事第五庭    法　官　林志洋
以上正本證明與原本無異。
如不服本判決應於收受送達後20日內向本院提出上訴書狀，並應
敘述具體理由；其未敘述上訴理由者，應於上訴期間屆滿後20日
內向本院補提理由書（均須按他造當事人之人數附繕本）「切勿
逕送上級法院」。因疫情而遲誤不變期間，得向法院聲請回復原
狀。
                                 書記官  黃傳穎
中　　華　　民　　國　　111 　年　　8 　　月　　25　　日
附錄本案論罪科刑法條：
中華民國刑法第185條之3
駕駛動力交通工具而有下列情形之一者，處3年以下有期徒刑，
得併科30萬元以下罰金：
一、吐氣所含酒精濃度達每公升零點二五毫克或血液中酒精濃度
    達百分之零點零五以上。
二、有前款以外之其他情事足認服用酒類或其他相類之物，致不
    能安全駕駛。
三、服用毒品、麻醉藥品或其他相類之物，致不能安全駕駛。
因而致人於死者，處3年以上10年以下有期徒刑，得併科2百萬元
以下罰金；致重傷者，處1年以上7年以下有期徒刑，得併科1百
萬元以下罰金。
曾犯本條或陸海空軍刑法第54條之罪，經有罪判決確定或經緩起
訴處分確定，於十年內再犯第1項之罪因而致人於死者，處無期
徒刑或5年以上有期徒刑，得併科3百萬元以下罰金；致重傷者，
處3年以上10年以下有期徒刑，得併科2百萬元以下罰金。
附件：
臺灣臺北地方檢察署檢察官聲請簡易判決處刑書
                                    111年度速偵字第658號
　　被　　　告　陳耀文　男　61歲（民國00年0月00日生）
　　　　　　　　　　　　住○○市○○區○○路00巷0號
                        居新北市○○區○○街0巷0號1樓
　　　　　　　　　　　　國民身分證統一編號：Z000000000號
上列被告因公共危險案件，業經偵查終結，認宜聲請以簡易判決
處刑，茲將犯罪事實及證據並所犯法條分敘如下：
　　　　　　犯罪事實
一、陳耀文應知酒後不能安全駕駛動力交通工具，竟仍於民國11
    1年8月8日20時許起，在新北市○○區○○街0巷0號1樓住處內飲
    酒後，於同日23時10分許，騎乘車牌號碼000-000號普通重
    型機車行經新北市○○區○○路0○0號對面附近，為警攔檢並實
    施駕駛人酒精濃度測試，測得其吐氣酒精濃度達每公升0.29
    毫克，而悉上情。
二、案經新北市政府警察局新店分局報告偵辦。
　　　　　　證據並所犯法條
一、證據：
（一）被告陳耀文迭於警詢及偵查中之自白。
（二）酒精濃度測試數據表1張。
（三）新北市政府警察局舉發違反道路交通管理事件通知單、吐
      氣酒精濃度檢測程序暨拒測法律效果確認單、財團法人工
      業技術研究院呼氣酒精測試器檢定合格證書各1份。
二、核被告所為，係犯刑法第185條之3第1項第1款之公共危險罪
    嫌。
三、依刑事訴訟法第451條第1項聲請逕以簡易判決處刑。
　　此　致
臺灣臺北地方法院
中　　華　　民　　國　 111　　年　　8 　　月　　11　　日
  　　　　　　　　　　　　　　檢察官    陳鴻濤
本件正本證明與原本無異
中　　華　　民　　國　 111　　年　　8 　　月　　12　　日
                          　　書記官    温昌穆   
本件係依刑事訴訟法簡易程序辦理，法院簡易庭得不傳喚被告、
輔佐人、告訴人、告發人等出庭即以簡易判決處刑；被告、被害
人、告訴人等對告訴乃論案件如已達成民事和解而要撤回告訴或
對非告訴乃論案件認有受傳喚到庭陳述意見之必要時，請即另以
書狀向簡易法庭陳述或請求傳訊。

附錄本案所犯法條全文 
中華民國刑法第185條之3
駕駛動力交通工具而有下列情形之一者，處 3 年以下有期徒刑
，得併科 30 萬元以下罰金：
一、吐氣所含酒精濃度達每公升零點二五毫克或血液中酒精濃度
    達百分之零點零五以上。
二、有前款以外之其他情事足認服用酒類或其他相類之物，致不
    能安全駕駛。
三、服用毒品、麻醉藥品或其他相類之物，致不能安全駕駛。
因而致人於死者，處 3 年以上 10 年以下有期徒刑，得併科 2
百萬元以下罰金；致重傷者，處 1 年以上 7 年以下有期徒刑，
得併科 1 百萬元以下罰金。
曾犯本條或陸海空軍刑法第 54 條之罪，經有罪判決確定或經緩
起訴處分確定，於十年內再犯第 1 項之罪因而致人於死者，處
無期徒刑或 5 年以上有期徒刑，得併科 3 百萬元以下罰金；致
重傷者，處 3 年以上 10 年以下有期徒刑，得併科 2 百萬元以
下罰金。